# 免租期租赁成本的确认？

提问人：鱼小白 时间：2019-03-30 10:24:45
背景：A 公司主要整体承租物业改进然后进行出租。承租物业包括两类：一是小区住宅楼下商铺，该部分商铺不需要整改即可出租给客户，二是商业综合体，需要整体改造后才可以对外出租。
本期A 公司与B公司签订租赁合同，承租 B公司房屋，租赁期间为 2018年 8 月 1 日至 2030 年 7 月 31 日（合同约定：如遇交付日延期，则租期往后延续），各年租金（租金增长率为 8%）如下表显示：
租期 含税年租金（千万）
第 1 年 1,200.00
第 2 年 1,200.00
第 3 年 1,200.00
第 4 年 1,296.00
第 5 年 1,296.00
第 6 年 1,399.68
第 7 年 1,399.68
第 8 年 1,511.65
第 9 年 1,511.65
第 10 年 1,632.58
第 11 年 1,632.58
第 12 年 1,763.19
2018 年 5 月 15 日，签订补充租赁合同 1 ，租赁期限修改为 2018 年 5月 1 日-2030 年 7 月 31 日，项目交付日为 2018 年 5 月 1 日，租金计租日为 2018 年 8 月 1 日，即出现 3 个月免租期（项目交付提前主要系公司如果对外承租物业，需要有其使用权，故约定提前交付，公司收入的合同的起租日也是按照 8 月 1 日进行计租）。
2018 年 12 月 28 日，签订补充租赁合同 2 ，延长租赁期限至 2033 年 7月 31 日， 2030 年 8 月 1 日至 2033 年 7 月 31 日每年租金形式为保底租金 + 提成租金，保底租金为 1,763.19 万元，提成租金为该项目年度净利润的 50%，若净利润为负数，则由 A 公司自行承担全部亏损。
公司会计处理： 2018 年账面确认 2018 年 8 月 1 日-2018 年 12 月 31日租赁成本 4,761,904.75元（12000000/12/1.05*5）。
问题 1 ：免租期的会计处理
根据原“租赁准则” 规定，承租人将租金总额在不扣除免租期的整个租赁期内，按直线法或其他合理的方法进行分摊，免租期内应当确认租金费用及相应的负债。攸品每年租赁成本确认计算方法为第一年年租赁成本实际支付租金的年度/不扣除免租期的整个租赁期/（1+ 税率），以后年度增长部分的租赁成本单独计入各个年度。
若按照该方案，攸联 2018 年应确认租赁成本 7,494,145.20 元（1200000015/（1512+3）/1.058），需审计调整 2,732,240.44元。
（ 1 ）根据同行业上市公司世联行（股票代码： 002285 ） 2017 年度会计政策变更公告，对于合同约定的装修改造期可以按照合同约定不确认成本，A 公司该合同中 3 个月的免租期是否可以不摊销租金？
(2) 若对于免租期不可以不确认租金，对于该合同物业交付日和计租日不一致的情况，是否可以不确认为免租期？（因为公司拿到该项目并未做实质性的经营，只是与一家客户签订合同用，而该客户的收入计租日也是 8 月份）（ 3 ）租赁费一定要按照直线法进行分摊吗？（像该种情况，租赁时间较长，租金的上涨是与物价上涨挂钩的，若按照直线法分摊是否不甚合理）（ 4 ）另外，攸品邻里承租其中需要整体改造才能对外出租的，若合同约定装修期免租金，是否可以不确认租赁成本？
（ 5 ）对外出租时，若对客户约定装修期免租金额（由客户进行装修），是否可以不确认租赁收入?
问题 2 ：筹办期的改造费用能否计入长期待摊费用
由于A 公司该项目尚处于改造状态，公司正处于招商状态，预计 2019 年 10 月开业，但是，该部分临街商铺已经出租出去，产生租赁收入。这种情况前期租赁成本能否计入长期待摊费用？

回答人：chenyiwei
1 、对免租期的会计政策并未发生变化。仍应将租金总额在包含免租期的整个不可撤销租赁期内按直线法分摊，确认各期的租金支出。
2 、需考虑合同物业交付日和计租日期间，本企业（承租人）是否已经实际控制该物业，是否已经取得对该物业的使用权。
3 、如果租赁物本身不发生变化，一般认为直线法是最合理的摊销租金的方法。
4 、在现行（ 2006 版）租赁准则下，出租人对免租期的会计处理原则与承租人是对称的。因此出租人在免租期内也应确认租金收入。
5 、已经获取租金收入的，对应的租金支出和摊销额应计入成本。而且在企业会计准则下，已经没有开办费可在筹建期内在长期待摊费用中挂账，开业后一次性冲销的规定。

提问人：鱼小白 时间：2019-03-30 14:34:47
针对第 5 条回复，装修期分摊的租金是否可以计入长期待摊费用，在租赁期和装修间隔期属晚进行分摊？

回答人：chenyiwei
一般不可以。